【裁判字號】    92,上訴,374
【裁判日期】    920422
【裁判案由】    違反毒品危害防制條例
【裁判全文】
臺灣高等法院高雄分院刑事判決          九十二年度上訴字第三七四號
      上  訴  人
      即  被  告  甲○○
      指定辯護人  顏萬文
右上訴人因違反毒品危害防制條例案件，不服臺灣高雄地方法院九十一年度訴字第二
二一七號中華民國九十一年十一月二十六日第一審判決（起訴案號：臺灣高雄地方法
院檢察署九十一年度偵字第一二四二九、一二四三一號），提起上訴，本院判決如左
：
      主    文
上訴駁回。
      事    實
一、甲○○曾因違反肅清煙毒條例販賣運輸毒品案件，經本院於民國（下同）八十二
    年八月三十一日以八十二年上訴字第二三號判處有期徒刑十五年確定，於九十年
    六月十二日交付保護管束，現仍假釋中。詎其不知悔改，明知海洛因及安非他命
    ，業經公告分別列為毒品危害防制條例第二條第二項第一款、第二款所管制之第
    一級、第二級毒品，因具成癮性、濫用性及對社會危害性，故不得製造、運輸、
    販賣、意圖販賣而持有、轉讓、施用或持有，竟於九十一年五月間某日，在高雄
    縣林園鄉○○村○○路三號住處附近，向綽號「樹仔」之不詳姓名年籍成年男子
    ，以新台幣（下同）三十五萬元，購買第二級毒品安非他命一公斤後，意圖販賣
    而持有；又另行起意，於九十一年六月十一日，在其前開住處附近，向綽號「樹
    仔」之不詳姓名年籍成年男子，以二十萬元，購買第一級毒品海洛因六包（合計
    淨重約九十餘公克）後，意圖販賣而持有。嗣於九十一年六月十一日十七時五十
    分許，甲○○囑不知情之子王漢宇（經原審同案諭知無罪確定）自住處房間內拿
    取一只男用咖啡色皮包欲交付予甲○○時，為警當場查獲，並在該只咖啡色皮包
    內起出並查扣如附表一所示之物，復經警持搜索票在甲○○身上及上開住處房間
    內起出並查扣如附表二所示之物。
二、案經高雄市政府警察局刑警大隊移送臺灣高雄地方法院檢察署檢察官偵查起訴。
      理      由
一、訊據上訴人即被告甲○○坦承於右揭時地向「樹仔」購買海洛因、安非他命，及
    意圖販賣而持有安非他命之事實，惟矢口否認有何意圖販賣而持有海洛因之犯行
    ，辯稱：我向「樹仔」購買海洛因、安非他命時，是因為我有錢，所以先買起來
    準備自己施用，當時並沒有想到賣給別人，是後來我沒有錢時才想要賣安非他命
    ，但沒有想要賣海洛因，因我較少施用安非他命，而海洛因是我要留下來自己施
    用的，但還沒有賣出去就查獲云云。經查，右揭事實，業據被告於警訊中供述「
    安非他命是十多天前以三十五萬元向「樹仔」購得，原準備販售給他人牟利，沒
    有交易成功」（見警卷第二頁），於偵查中供述「（問：何時起販海洛因？）剛
    剛開始要賣」「（問：海洛因賣過多少次？）本想要賣，還未賣就被抓了」（見
    九十一年度偵字第一二四二九號卷第十一頁、第十五頁），於原審訊問時供述「
    （問：放在皮包內的扣案物何人所有？）是我的，我叫我兒子去拿，但還沒拿給
    我就被查獲了，那些是我用剩的，我打算部分拿去賣」（見原審九十一年度聲羈
    字第四三四號卷第四頁）。而扣案物品中附表一編號一之白色粉末二包確係第一
    級毒品海洛因（合計淨重一．二０公克，包裝重一．四六公克），編號二之晶體
    一包確係第二級毒品安非他命（驗前毛重十九．二公克，驗後毛重十九．一公克
    ），編號三之削尖吸管二支殘餘第一級毒品海洛因，編號四之空夾鍊袋二包經檢
    驗結果均呈海洛因、安非他命陰性反應，附表二編號一之白色粉末四包確係第一
    級毒品海洛因（合計淨重九一．九七公克，包裝重三．七七公克），編號二之晶
    體二包確係第二級毒品安非他命（驗前毛重九八八公克，驗後毛重九八七．九公
    克），編號三之空夾鍊袋四包經檢驗結果均呈海洛因、安非他命陰性反應，編號
    四之電子磅秤一台確殘餘第一級毒品海洛因，編號五之研磨機一台確殘餘第一級
    毒品海洛因，編號六之吸食器一組確殘餘第二級毒品安非他命，編號七之削尖吸
    管五支確殘餘第一級毒品海洛因，編號八之夾鍊袋十只確殘餘第一級毒品海洛因
    等情，有法務部調查局九十一年七月十六日調科壹字第二二００一三六九七號、
    第000000000號鑑定通知書、高雄醫學大學附設中和紀念醫院九十一年
    八月二十日第九一０八－二三號、第九一０八－二七號、九十一年八月二十八日
    第0000－000號、第0000－000號、第0000－000號、第0
    000－000號、第0000－000號、第0000－000號、第000
    0－000號、第0000－000號檢驗報告書在卷可憑。而關於被告於警訊
    、偵查及原審羈押訊問中自白「本想販賣海洛因，還未販賣就被查獲」之部分，
    被告僅於嗣後原審訊問時辯稱「因為不知道他們在問什麼」（見原審卷第二九頁
    ），並未抗辯或提出任何證據證明有刑求或以其他不正方法取供之情事，足見被
    告於警訊、偵查及原審羈押訊問中對於意圖販賣而持有毒品海洛因之自白，顯與
    事實相符，而得採為不利於被告之認定。被告於本院審理時又陳稱其在警訊時並
    未明確供稱有要販賣海洛因之意思，當時伊因毒癮發作，精神模糊，陳述並不清
    楚等語，並請求勘驗其在警訊時之錄音帶以證明其所述真實，然經本院勘驗被告
    警訊及檢察官偵查時之錄音帶，警訊時被告確有供稱：「海洛因：：是先買一兩
    ，慢慢用，：：這次買二兩，買回來之後才發現之前買的還有小包的（未用完）
    ，因當時我在外面，即打電話叫我兒子拿來給我拿去賣，但也還沒有賣出去」，
    於檢察官偵查中仍供稱：「（海洛因）我沒有在賣，我只是想要賣」各等語，有
    本院九十二年三月十八日勘驗筆錄在卷可按，且觀諸警訊及檢察官偵查筆錄，被
    告於九十一年六月十一日晚上十一時十五分欲對被告製作筆錄時，曾訊以是否願
    意接受夜間訊問，被告即表示現在很累，希望休息，明天再訊問，警方遂待至翌
    日上午十時，始對被告製作訊問筆錄，被告乃有上開意圖販賣海洛因之供述，嗣
    後於同年月十二日下午四時二十分及同年月二十五日上午十時四十五分檢察官偵
    查中，被告仍供認有販賣海洛因之意圖，是被告所陳因毒癮發作，精神模糊，陳
    述並不清楚云云，應屬虛妄不實，其所辯要係諉責避重就輕之詞，不足採信，被
    告罪證已甚明確，犯行洵堪認定。
二、查海洛因、安非他命分別係屬毒品危害防制條例第二條第二項第一款、第二款所
    稱之第一、第二級毒品，核被告甲○○所為，係犯毒品危害防制條例第五條第一
    項、第二項意圖販賣而持有第一級毒品、第二級毒品罪。被告所犯上開二罪間，
    犯意各別、行為互殊，應予分論併罰。又被告持有第一級毒品海洛因、第二級毒
    品安非他命之低度行為分別為意圖販賣而持有之高度行為所吸收，均不另論罪。
    原審因而適用毒品危害防制條例第五條第一項、第二項、第十八條第一項前段，
    刑法第十一條、第三十七條第二項、第三十八條第一項第二款、第五十一條第五
    款、第八款、第九款、第十款，審酌被告甲○○前曾因違反肅清煙毒條例販賣運
    輸毒品案件，經本院判處有期徒刑十五年確定，於九十年六月十二日交付保護管
    束，現仍假釋中，猶不知警惕，不思以正當途徑賺取錢財，竟意圖販賣毒品牟利
    ，對社會治安有造成危害之虞，及其智識程度（高中肄業）、犯後坦承部分犯行
    、態度尚稱良好等情狀，並以被告所犯上開二罪之性質，有禠奪公權之必要，爰
    就意圖販賣而持有第一級毒品罪部分，判處有期徒刑拾壹年，禠奪公權拾年；就
    意圖販賣而持有第二級毒品罪部分，判處有期徒刑陸年，禠奪公權伍年，並定其
    應執行刑為有期徒刑拾陸年陸月，禠奪公權拾年，並以扣案如附表一編號一、二
    及附表二編號一、二、四、五所示之物（其中附表一編號一、附表二編號一所示
    之物係為毒品海洛因，附表一編號二、附表二編號二所示之物係為毒品安非他命
    ，附表二編號四之電子磅秤一台、附表二編號五之研磨機一台，均含有無從剝離
    之毒品海洛因），分別係屬毒品海洛因、安非他命，均應依毒品危害防制條例第
    十八條第一項前段規定沒收銷燬之，鑑驗耗用之毒品海洛因及安非他命既已滅失
    ，即無庸予以宣告沒收銷燬；扣案如附表一編號四及附表二編號三所示之物（即
    空夾鍊袋），係被告甲○○所有預備分裝毒品海洛因及安非他命販賣，係供犯罪
    預備之物，應依刑法第三十八條第一項第二款之規定宣告沒收；至扣案如附表一
    編號三及附表二編號六、七、八所示之物（其中附表一編號三之削尖吸管二支、
    附表二編號七之削尖吸管五支、附表二編號八之夾鍊袋十只，均含有無從剝離之
    毒品海洛因，附表二編號六之吸食器一組，含有無從剝離之毒品安非他命），雖
    亦係屬毒品海洛因、安非他命，惟上開殘餘毒品海洛因、安非他命之物品，係被
    告甲○○所有供其施用毒品海洛因、安非他命所用之物（見原審卷第二九頁），
    與本件被告甲○○意圖販賣而持有毒品海洛因、安非他命之案件尚無關聯；又扣
    案如附表二編號九所示之帳單二紙，亦無證據證明係被告甲○○所有供其意圖販
    賣而持有毒品海洛因、安非他命犯罪所用或預備之物，難認與本案有何關聯，
    明均不予宣告沒收。原審認事用法皆無不合，量刑亦稱允當，被告甲○○上訴否
    認有意圖販賣而持有第一級毒品海洛因之犯行，並指摘原判決量刑太重，均無理
    由，應予駁回。
據上論斷，應依刑事訴訟法第三百六十八條，判決如主文。
本案經檢察官陳新慶到庭執行職務。
中    華    民    國     九十二     年       四       月      二十二    日
                              臺灣高等法院高雄分院刑事第四庭
                          審判長法官  蕭權閔
                                        法官  李嘉興
                                        法官  陳吉雄
右正本證明與原本無異。
如不服本判決應於收受本判決後十日內向本院提出上訴書狀，其未述上訴理由者，
並得於提起上訴後十日內向本院補提理由書狀（均須按他造當事人之人數附繕本)「
切勿逕送上級法院」。
                                      書記官  黎  珍
中    華    民    國     九十二     年       四       月      二十四    日
附錄：本判決論罪科刑法條：
毒品危害防制條例第五條第一項、第二項
意圖販賣而持有第一級毒品者，處無期徒刑或十年以上有期徒刑，得併科新臺幣七百
萬元以下罰金。
意圖販賣而持有第二級毒品者，處五年以上有期徒刑，得併科新臺幣五百萬元以下罰
金。
附表一：
┌─────────────────────────────────────┐
│一、第一級毒品海洛因二包（合計淨重一．二０公克，包裝重一．四六公克）。    │
├─────────────────────────────────────┤
│二、第二級毒品安非他命一包（驗前毛重十九．二公克，驗後毛重十九．一公克）。│
├─────────────────────────────────────┤
│三、殘餘第一級毒品海洛因削尖吸管二支。                                    │
├─────────────────────────────────────┤
│四、空夾鍊袋二包（檢驗結果均呈海洛因、安非他命陰性反應）。                │
└─────────────────────────────────────┘
附表二：
┌─────────────────────────────────────┐
│一、第一級毒品海洛因四包（合計淨重九一．九七公克，包裝重三．七七公克）。  │
├─────────────────────────────────────┤
│二、第二級毒品安非他命二包（驗前毛重九八八公克，驗後毛重九八七．九公克）。│
├─────────────────────────────────────┤
│三、空夾鍊袋四包（檢驗結果均呈海洛因、安非他命陰性反應）。                │
├─────────────────────────────────────┤
│四、殘餘第一級毒品海洛因電子磅秤一台。                                    │
├─────────────────────────────────────┤
│五、殘餘第一級毒品海洛因研磨機一台。                                      │
├─────────────────────────────────────┤
│六、殘餘第二級毒品安非他命吸食器一組。                                    │
├─────────────────────────────────────┤
│七、殘餘第一級毒品海洛因削尖吸管五支。                                    │
├─────────────────────────────────────┤
│八、殘餘第一級毒品海洛因夾鍊袋十只。                                      │
├─────────────────────────────────────┤
│九、帳單二紙。                                                            │
└─────────────────────────────────────┘
                                                                    Ｑ


司法院資訊處製作；財團法人民間司法改革基金會備份。
